臺灣新北地方法院板橋簡易庭民事裁定
　　　　　　　　　　　　　　　　　 110年度板簡字第2077號

原　　　告　和潤企業股份有限公司

法定代理人　田天明　


訴訟代理人　蔡宗翰　
上列原告與被告何阿英等間請求塗銷所有權移轉登記事件，本院
裁定如下：
    主  文
原告應於本裁定送達後5日內，提出足以認定原告起訴時得獲保
全之債權總額之資料，以查報訴訟標的價額，並依民事訴訟法第
77條之13所定費率，按訴訟標的價額補繳裁判費，逾期未補正，
即駁回其訴。
    理  由
一、按提起民事訴訟者應依民事訴訟法第77條之13規定繳納裁判
    費，此為必備之程式；起訴不合程式或不備其他要件，依其
    情形可以補正者，審判長應定期間命其補正，如未補正，法
    院應以裁定駁回之，民事訴訟法第249條第1項第6款定有明
    文。次按訴訟標的之價額，由法院核定。核定訴訟標的之價
    額，以起訴時之交易價額為準；無交易價額者，以原告就訴
    訟標的所有之利益為準。法院因核定訴訟標的之價額，得依
    職權調查證據，民事訴訟法第77條之1第1至3項亦有明定。
    另按債權人依民法第244條規定提起撤銷詐害行為之訴，係
    以撤銷權之形成權為訴訟標的，債權人行使撤銷權之目的，
    在使其債權獲得清償，故應以債權人因撤銷權之行使所受利
    益為準，亦即原則上以債權人主張之債權額，計算其訴訟標
    的價額，但被撤銷法律行為標的之價額低於債權人主張之債
    權額時，則以該被撤銷法律行為標的之價額計算。又所指債
    權包括消費款本金、利息及違約金在內，故應併計本金債權
    及至起訴時止之利息及違約金（最高法院97年度第1次民事
    庭會議決議意旨、臺灣高等法院109年法律座談會第17號提
    案研討結果參照）。
二、經查，本件原告起訴請求被告何阿英與被告劉家瑋間就新北
    市○○區○○段000地號土地、新北市○○區○○街0號3樓
    建號建物（下稱系爭不動產）所為贈與行為及所有權移轉登
    記之物權行為均應予撤銷；系爭不動產於民國110年4月1日
    以贈與為原因之所有權移轉登記予以塗銷。依上開說明，應
    以債權人因撤銷權之行使所受利益為準，即以原告獲保全之
    債權利益計算（算至起訴時即110年8月5日之債權額，包含
    本金、利息、違約金及訴訟費用等之加總債權）。原告起訴
    時未據繳納裁判費，其雖主張債權額為新臺幣201,420元，
    惟所提出資料未足供認定原告起訴時得獲保全之債權總額，
    致本院無法核定本件訴訟標的價額，其起訴不合於程式，爰
    命原告於收受本裁定後5日內具狀補正訴之聲明，並依民事
    訴訟法第77條之13所定費率，如數向本院補繳裁判費，逾期
    未補正即駁回其訴。
三、依民事訴訟法第249條第1項但書，裁定如主文。
中　　華　　民　　國　 110　　年　　10　　月　　19　　日
                  臺灣新北地方法院板橋簡易庭
                            法  官  施函妤
以上正本係照原本作成。
本裁定不得抗告。
中　　華　　民　　國　 110　　年　　10　　月　　20　　日
                            書記官  吳昌穆